---
title: "HUM.A.N OPS – Relatório"
author: "Seu Grupo"
format:
  pdf:
    
    toc: true
    number-sections: true
---

```{r}
#| include: false
library(DBI)
library(RSQLite)
library(dplyr)
library(ggplot2)
library(scales)
library(zoo)
library(kableExtra)

# conexão
db_path <- "../../config/db/human_ops.db"
con <- dbConnect(RSQLite::SQLite(), db_path)

# paleta HUM.A.N OPS
cores <- c(
  "stress" = "#d9534f",
  "cansaco" = "#f0ad4e",
  "motivacao" = "#5bc0de",
  "energia" = "#5cb85c",
  "inclusao" = "#428bca"
)
```

## 1. Introdução

Este relatório apresenta a análise integrada das três frentes do HUM.A.N OPS:

-   **Bem-estar** (Hygeia)

-   **Inclusão e Fairness** (Sophia)

-    **Sustentabilidade e Energia** (Gaia)

Ele incorpora:

-    análises temporais

-    gráficos avançados

-    KPIs

-    tabelas formatadas profissionalmente

## 2. Bem-Estar

2.1. Base de dados

```{r}

checkin <- dbReadTable(con, "checkin")
colaboradores <- dbReadTable(con, "colaborador")

df <- checkin |>
inner_join(colaboradores, by = c("id_colab" = "id_colab")) |>
mutate(
dt = as.POSIXct(dt),
nome = nm_colaborador
)


```

2.2. Evolução dos indicadores

```{r,echo=FALSE,warning=FALSE, message=FALSE}
df_long <- df |>
  select(dt, nome, q1, q2, q3, q4, q5) |>
  rename(
    motivacao      = q1,
    cansaco        = q2,
    stress         = q3,
    carga_trabalho = q4,
    stress_score   = q5
  ) |>
  tidyr::pivot_longer(
    cols = c(motivacao, cansaco, stress, carga_trabalho, stress_score),
    names_to = "variavel",
    values_to = "valor"
  )

suppressWarnings({
  ggplot(df_long, aes(x = dt, y = valor, color = variavel, group = variavel)) +
    geom_line(size = 1) +
    geom_point(size = 2) +
    facet_wrap(~nome, scales = "free_y") +
    scale_x_datetime(date_labels = "%d/%m", date_breaks = "1 day") +
    scale_color_manual(values = c(
      motivacao = "#5bc0de",
      cansaco = "#f0ad4e",
      stress = "#d9534f",
      carga_trabalho = "#428bca",
      stress_score = "#5cb85c"
    )) +
    labs(
      title = "Indicadores de Bem-Estar por Colaborador",
      x = "Data",
      y = "Valor",
      color = "Indicador"
    ) +
    theme_minimal(base_size = 12) +
    theme(axis.text.x = element_text(angle = 45, hjust = 1))
})


```

2.4. KPI – Médias gerais

```{r}
kpis <- df_long %>%
  group_by(variavel) %>%
  summarise(media = round(mean(valor), 2))

kpis %>%
  kable() %>%
  kableExtra::kable_styling(full_width = FALSE, bootstrap_options = "striped")


```

## 3. Inclusão (Fairness)

3.1. Base

```{r}
inclusao <- dbReadTable(con, "inclusao_recrut") |>
mutate(
aprovado = as.numeric(aprovado),
grupo_ref = as.factor(grupo_ref)
)


```

3.2 Taxa de aprovação por grupo

```{r}
tab <- inclusao |>
group_by(grupo_ref) |>
summarise(
taxa_aprovacao = mean(aprovado),
candidatos = n()
)

tab |>
kable(digits = 3) |>
kable_styling(full_width = FALSE, bootstrap_options = "striped")

```

3.3. Gráfico – Fairness

```{r,warning=FALSE, message=FALSE}
ggplot(tab, aes(x = grupo_ref, y = taxa_aprovacao)) +
geom_col() +
scale_fill_manual(values = cores["inclusao"]) +
scale_y_continuous(labels = percent_format()) +
labs(
title = "Taxa de Aprovação por Grupo",
x = "Grupo",
y = "Aprovação (%)"
) +
theme_minimal(base_size = 13)

```

## 4. Sustentabilidade (Energia)

4.1. Base

```{r}

energia <- dbReadTable(con, "energia") |>
mutate(dt = as.POSIXct(dt))


```

4.2. Gráfico temporal

```{r,warning=FALSE, message=FALSE}
ggplot(energia, aes(x = dt, y = kwh)) +
geom_line(color = cores["energia"], linewidth = 1) +
geom_smooth(color = "black", linewidth = 1, se = FALSE) +
labs(
title = "Consumo de Energia ao Longo do Tempo",
x = "Data",
y = "kWh"
) +
theme_minimal(base_size = 13)

```

4.3. Heatmap horário (se houver granularidade)

```{r}
energia_hm <- energia |>
mutate(
dia = as.Date(dt),
hora = format(dt, "%H")
) |>
group_by(dia, hora) |>
summarise(kwh_medio = mean(kwh))

ggplot(energia_hm, aes(x = hora, y = dia, fill = kwh_medio)) +
geom_tile() +
scale_fill_gradient(low = "white", high = cores["energia"]) +
labs(title = "Heatmap de Consumo de Energia", x = "Hora", y = "Dia") +
theme_minimal(base_size = 12)

```

## 5. Conclusões

-   **Bem-estar:** tendências visuais ajudam a identificar riscos de burnout.

-    **Inclusão:** fairness pode ser monitorado ao longo do processo de recrutamento.

<!-- -->

-    **Energia:** padrões e anomalias podem ser vistos claramente nos gráficos

```{r}
dbDisconnect(con)

```
